Inventaris van de archieven van de Technische Hogeschool te Delft: Besturen van: de Koninklijke Akademie ter Opleiding van Burgerlijke Ingenieurs, 1841-1864; de Polytechnische School etc.; de Technische Hogeschool etc.
Nationaal Archief, Den Haag
- HET ARCHIEF VAN DE TECHNISCHE HOGESCHOOL TE DELFT, 1905-1956
  - HET BOUWPLANBUREAU
    - WERKZAAMHEDEN, II
      - Bouwplannen, B
        - Stadsplan, 1
          - Stukken betreffende besprekingen met de Rijksgebouwendienst over nieuwbouwplannen en het programma van eisen, 1947-1952.; 1489; 1 omslag
            Zie ook inv.nrs. 517 en 1335.
          - Stukken betreffende besprekingen met de senaat en het college van Curatoren over de plaatsing van gebouwen voor hoger technisch onderwijs in Delft, 1948.; 1490; 1 omslag
          - Stukken betreffende uitbreidingsplannen van het waterleidingbedrijf van de gemeente Delft aan de Rotterdamseweg, met schetstekeningen, 1948-1951.; 1491; 1 omslag
          - Kaarten van bouwterreinen, z.d.; ---; 1 pak
        - Oude Delft-Westvest, 2
          - Tekeningen van het Barbaraklooster gemaakt in verband met verbouwingsplannen ten behoeve van de Studentenvereniging Sanctus Virgilius, 1947.; 1492; 1 omslag
            Zie ook inv.nr. 1467.
          - Stukken betreffende uitbreidingsplannen van de afdeling der Bouwkunde, met tekeningen, 1947-1950.; 1493; 1 omslag
            Zie ook inv.nrs. 610 en 1460.
          - Bestek voor het nieuwbouwplan tussen het Oude Delft en de West-Vest, met tekeningen, 1948.; 1494; 1 omslag
          - Stuk houdende programma van eisen voor een nieuw hoofdgebouw voor de administratie met een rapport over het gebouw voor boetseren, met tekeningen, 1948-1951.; 1495; 1 omslag
          - Ontwerptekening voor het inrichten van de kapel van het meisjeshuis tot vergaderzaal, z.d.; 1496; 1 stuk
          - Stuk houdende overzicht over de verdeling van ruimten aan het Oude Delft en omgeving over gemeentelijke instellingen (plan Holt), met twee tekeningen, z.d.; 1497; 1 omslag
        - Oostplantsoen, 3
          - Stukken betreffende een nieuwbouwplan voor de bibliotheek, met vier schetstekeningen, 1947-1949.; 1498; 1 omslag
          - Stukken betreffende plannen om of tot het overplaatsen van de afdeling der Weg- en Waterbouwkunde naar het gebouw aan de Julianalaan (Rode Scheikunde) of tot de uitbreiding van het bestaande gebouw over te gaan, in verband met een plan tot uitbreiding van het laboratorium van Grondmechnica, met tekeningen, 1947-1950.; 1499-1500; 2 pakken
            - Stukken betreffende het uitbreidingsplan voor het laboratorium voor Grondmechnica, 1947-1950., 1499
            - Stukken betreffende de situering van de bestaande toestand van het gebouw voor Weg- en Waterbouwkunde, met tekeningen, 1949-1950., 1500
          - Bouwtekeningen voor het laboratorium voor Bouwmaterialen en Mechanische Constructie, 1950-1951.; 1501; 1 omslag
        - Wippolder, 4
          - Rapport over een bouwplan voor het Centraal Ketelhuis, met twee tekeningen, 1947 oktober 16.; 1502; 3 stukken
            Zie ook inv.nrs. 542-543 en 1451.
          - Verslagen van besprekingen met de telefoondienst te 's-Gravenhage en Delft over een nieuwe telefooncentrale, 1947-1948.; 1503; 1 omslag
          - Stukken houdende programma's van eisen in verband met nieuwbouwplannen voor de stichting Technisch Natuurkundig Onderzoek T.N.O.), 1947-1950.; 1504; 1 omslag
            Zie ook inv.nr. 580.
          - Stukken betreffende een nieuwbouwplan voor de afdeling der Werktuig-, Scheeps- en Vliegtuigbouwkunde, met tekeningen, 1947-1950.; 1505-1506; 1 omslag en 3 pakken
            Zie ook inv.nrs. 551-554, 1452-1453.
            - Verslagen van vergaderingen van de bouwcommissie, met programma's van eisen, 1947-1950., 1505
            - Tekeningen., 1506; 3 pakken
          - Stukken betreffende een plan tot het uitbreiden van de sportterreinen van de Technische Hogeschool, met tekeningen, 1947-1951.; 1507; 1 omslag
          - Stukken betreffende een nieuwbouwplan voor het laboratorium voor Metaalkunde, met tekeningen, 1947-1953.; 1508; 1 omslag
            Zie ook inv.nrs. 544-545.
          - Stukken betreffende het huisvesten van de afdeling der Wiskunde, met tekening, 1948.; 1509; 1 omslag
          - Stukken betreffende een globale kostenraming voor het gebouw voor Scheikunde in verband met de bouw van proeffabrieken voor Physische en Chemische Technologie, met tekeningen, 1948-1949.; 1510; 1 pak
            Zie ook inv.nr. 613.
          - Stukken betreffende een nieuwbouwplan voor het laboratorium voor Aëro- en Hydronamica, met tekeningen, 1948-1949.; 1511; 1 omslag
            Zie ook inv.nr. 550.
          - Stukken betreffende de aankoop van terreinen in de Wippolder, 1948-1950.; 1512; 1 omslag
            Zie ook inv.nr. 501.
          - Stukken betreffende het geven van een bestemming aan het gebouw Julianalaan 134, met tekeningen, 1949.; 1513; 1 pak
            Zie ook inv.nrs. 625 en 1469.
          - Schetstekening van het laboratorium voor Chemische Apparaten, met bijlagen, opgesteld door professor E.F. Boon, hoogleraar in de chemische werktuigen en de vezeltechniek, 1949.; 1514; 1 omslag
          - Tekeningen van het gebouw voor Mijnbouwkunde gemaakt in verband met het herinrichten van het gebouw, 1949.; 1515; 1 omslag
          - Tekeningen van sonderingen voor het laboratorium voor Grondmechanica met een schets van het toekomstige gebouw aan de Stieltjesweg, 1949.; 1516; 1 omslag
            Zie ook inv.nrs. 569 en 1455.
          - Verslagen van besprekingen inzake het nieuwbouwplan voor het Biochemisch Centrum, met programma van eisen, met tekeningen, 1949-1950.; 1517; 1 omslag
            Zie ook inv.nrs. 560-561.
          - Stukken betreffende een nieuwbouwplan voor de Centrale Werkplaats en het laboratorium voor Mechanische Technologie, met schetsontwerp, 1949-1950.; 1518; 1 omslag
            Zie ook inv.nrs. 549 en 1462.
          - Stukken betreffende een nieuwbouwplan voor een windtunnel, opgesteld door ir. A. van der Steur, hoogleraar in de architectuur, met tekeningen, 1949-1950.; 1519; 1 omslag
            Zie ook inv.nr. 574.
          - Stukken betreffende een nieuwbouwplan voor de afdeling Technische Physica, met tekeningen, 1949-1950.; 1520-1521; 1 omslag en 3 pakken
            Zie ook inv.nrs. 572 en 1458-1459.
            - Stukken betreffende nieuwbouwplan, 1949-1950., 1520
            - Tekeningen., 1521; 3 pakken
          - Schetstekening van de uitbreiding van het laboratorium voor Microbiologie, z.d.; 1522; 1 stuk
          - Tekeningen van het gebouw voor Analytische Scheikunde, z.d.; 1523; 1 omslag
            Zie ook inv.nr. 557.
      - Huisvesting van personeel en studenten, C
        - Tekeningen van geplande woningen voor het personeel, 1946-1947.; 1524; 1 omslag
        - Stukken van de commissie voor de Huisvesting van Studenten van het Koninklijk Instituut voor Ingenieurs, 1947-1948.; 1525; 1 omslag
        - Bouwtekeningen van geplande woningen aan de Schoemakerstraat en de Nassaulaan, 1950.; 1526; 1 omslag